【裁判字號】    97,毒抗,565
【裁判日期】    970528
【裁判案由】    聲請觀察勒戒
【裁判全文】
臺灣高等法院臺中分院刑事裁定         97年度毒抗字第565號
抗  告  人
即  被  告  甲○○
                    國民
                      號
上列抗告人因違反毒品危害防制條例案件，不服臺灣彰化地方法
院97年度毒聲字第182號中華民國97年4月25日裁定（聲請案號：
臺灣彰化地方法院檢察署97年度聲觀字第119號），提起抗告，
本院裁定如下：
    主  文
抗告駁回。
    理  由
一、抗告意旨如附件抗告狀影本內容所載（如附件）。
二、原裁定意旨如附件裁定書內容所載（如附件）。
三(一)按犯施用第1級、第2級毒品之罪者，檢察官應聲請法院裁定
    令被告入戒治處所觀察、勒戒，其期間不得逾2月；依前項
    規定為觀察、勒戒或強制戒治執行完畢釋放後，5年後再犯
    施用第1級、第2級毒品之罪者，適用本條前2項之規定，毒
    品危害防制條例第20條第1項、第3項定有明文。
  (二)經查：
  1.按施用毒品後，尿液中能否檢出毒品反應，與其投與方式、
    投與量、個人體質、採尿時間及檢測儀器之精密度等有關，
    且初次吸食煙毒者，經人體代謝作用於8小時內，約有80%
    之量排出，24小時後，約有90%排出，72小時後仍有微量排
    出，依個人體質不同排出時間亦有差異，尤其抗藥性強者，
    其於吸食後120小時內所採之尿液，仍有可能檢驗出等語，
    業經行政院衛生署藥物食品檢驗局81年2月8日81藥檢壹字第
    1156號函、憲兵司令部80年3月25日80年鑑驗字0999號函載
    明。
  2.本件抗告人甲○○基於施用第2級毒品之犯意，於民國（以
    下同）96年10月1日回溯前96小時內之不詳時間，在不詳地
    點，施用第2級毒品甲基安非他命1次，於96年10月1日中午
    12時20分許，經警員徵得其同意採集尿液送驗，結果呈甲基
    安非他命陽性反應，有「中山醫學大學」附設醫院檢驗科藥
    物檢測中心編號0000000號尿液檢驗報告、及委託鑑驗尿液
    與真實姓名對照表各在卷可證（警卷第3頁），足證抗告人
    於為警採尿日即96年10月1日回溯前4日內某時，確有施用第
    2級毒品之情事；抗告人所具狀辯稱伊並未施用第2級毒品甲
    基安非他命等云云顯不足採，故而抗告人施用第2級毒品甲
    基安非他命犯行，自堪認定。是原裁定爰准檢察官之聲請，
    依據毒品危害防制條例第20條第3項、第1項及觀察勒戒處分
    執行條例第3條第1項之規定，令抗告人入勒戒處所觀察、勒
    戒，經核於法並無違誤，抗告人以否認施用第2級毒品為由
    提起抗告，自無可採，為無理由，應予以駁回。
四、據上論斷，應依刑事訴訟法第412條，裁定如主文。
中    華    民    國    97    年    5    月    28    日
            刑事第三庭    審判長法  官  王  增  瑜
                                法  官  蔡  紹  良
                                法  官  梁  堯  銘
上列正本證明與原本無異。
不得抗告。
                                書記官  陳  麗  玉
中    華    民    國    97    年    5    月    28    日


司法院資訊處製作；財團法人民間司法改革基金會備份。
